【裁判字號】    94,簡上,349
【裁判日期】    950504
【裁判案由】    竊盜
【裁判全文】
臺灣臺南地方法院刑事判決             94年度簡上字第349號
上  訴  人  臺灣臺南地方法院檢察署檢察官
被      告  丙○○
上列上訴人因被告竊盜案件，不服本院94年度簡字第2167號中華
民國94年9月14日第一審簡易判決（聲請簡易處刑書案號：94年
度偵速第134號），提起上訴及移送併辦（臺灣臺南地方法院檢
察署94年度偵字第12222、12223號），被告就被訴事實為有罪之
陳述，經本院裁定依簡式審判程序審理，本院管轄之第二審合議
庭判決如下：
    主  文
原判決撤銷。
丙○○連續竊盜，累犯，處有期徒刑伍月，如易科罰金，以參佰
元折算壹日。
    事  實
一、丙○○曾於民國八十八年間因違反毒品危害防制條例案件，
    經臺灣臺中地方法院以八十八年度訴字第五七四號判處有期
    徒刑十月，上訴臺灣高等法院臺中分院後經該院以八十八年
    度上訴字第一二五○號上訴駁回確定；再於八十九年間亦因
    違反毒品危害防制條例案件經臺灣臺中地方法院以八十九年
    度易字第七五一號判處有期徒刑十月確定，被告入獄執行前
    開罪刑後，於九十年十月三日因縮短刑期假釋出獄付保護管
    束，而於九十一年一月十九日縮短刑期屆滿未撤銷假釋，視
    為執行完畢，仍基於意圖為自己不法所有之概括犯意，於附
    表所示時地竊取丁○○、甲○○、劉美吟所有如附表所示之
    機車得手，並扣得機車鑰匙三把。
二、案經台南市警察局、同局第一、四分局移送臺灣臺南地方法
    院檢察署檢察官偵查後聲請簡易判決處刑及移送併辦。
    理  由
一、上揭事實，業據被告丙○○於本院審理中坦承不諱，核與被
    害人丁○○、甲○○；證人戊○○證述之情節相符，並有贓
    物認領保管單、車輛失竊尋獲電腦輸入單各三紙附卷可稽及
    扣案機車鑰匙三把可證，被告自白核與事實相符，事證明確
    ，其犯行應足認定。
二、核被告所為，係犯刑法第三百二十條第一項之普通竊盜罪。
    被告前後三次竊盜犯行，時間緊接，犯罪構成要件相同，顯
    係基於概括之犯意為之，為連續犯，依法論以一罪，並加重
    其刑。又其曾於八十八年間因違反毒品危害防制條例案件，
    經臺灣臺中地方法院以八十八年度訴字第五七四號判處有期
    徒刑十月，上訴臺灣高等法院臺中分院後經該院以八十八年
    度上訴字第一二五○號上訴駁回確定；再於八十九年間亦因
    違反毒品危害防制條例案件經臺灣臺中地方法院以八十九年
    度易字第七五一號判處有期徒刑十月確定，被告入獄執行前
    開罪刑後，於九十年十月三日因縮短刑期假釋出獄付保護管
    束，而於九十一年一月十九日縮短刑期屆滿未撤銷假釋，視
    為執行完畢等情，有台灣高等法院被告前案紀錄表一份在卷
    可參，其受有期徒刑之執行完畢，於五年以內再犯本件有期
    徒刑以上之罪，為累犯，應依法遞加重其刑。原審以被告犯
    行明確，依法論罪科刑，固非無見，然查本案移送併辦之事
    實（九十四年度偵字第一二二二二、一二二二三號），與檢
    察官上揭聲請簡易判決處刑論罪科刑之事實，有連續犯之裁
    判上一罪關係，原審未及審酌，諒有未洽。原判決既有上開
    可議，檢察官上訴意旨執此而認原判決不當，為有理由，自
    屬不能維持，應由本院管轄合議庭撤銷原判決，另移送併辦
    之事實與檢察官上開聲請簡易判決處刑論罪科刑之事實，有
    連續犯之裁判上一罪關係，自應由本院管轄合議庭併予審理
    ，附此敘明。爰審酌被告犯罪動機、目的、手段、所竊財物
    之價值、所生損害及犯罪後態度等一切情狀，量處如主文所
    示之刑，並諭知易科罰金之折算標準，以資懲儆。末查，本
    件被告所用以犯案之機車鑰匙三支，係被告所拾得，業據其
    供明在卷，從而，上開鑰匙尚難證明係屬他人之遺失物或為
    無主物，並無法認定是否係被告撿拾無主物後而為其所有之
    物，雖被告持上開鑰匙供犯本罪所用，然本院審酌上情，爰
    不為宣告沒收扣案之三把機車鑰匙，併此敘明。
據上論斷，應依刑事訴訟法四百五十五條之一第一項、第三項、
、第三百六十九條第一項前段、第三百六十四條、第二百七十三
條之一，第二百九十九條第一項前段，刑法第五十六條、第三百
二十條第一項、第四十七條、第四十一條第一項前段，罰金罰鍰
提高標準條例第一條前段、第二條，判決如主文。
本案經檢察官乙○○到庭執行職務
中    華    民    國    95    年    5    月    4    日
                  刑事第三庭  審判長 法  官  陳振謙
                                     法  官  王慧娟
                                     法  官  鍾邦久
以上正本證明與原本無異。
本件不得上訴
                                     書記官  曾盈靜
中    華    民    國    95    年    5    月    4    日
附錄法條：
中華民國刑法第320條
(普通竊盜罪、竊佔罪)
意圖為自己或第三人不法之所有，而竊取他人之動產者，為竊盜
罪，處 5 年以下有期徒刑、拘役或 500 元以下罰金。
意圖為自己或第三人不法之利益，而竊佔他人之不動產者，依前
項之規定處斷。
前二項之未遂犯罰之。
附表：
┌──┬──────┬─────────┬──────┬────┐
│編號│犯罪時間    │犯罪地點          │竊得財物    │被害人  │
├──┼──────┼─────────┼──────┼────┤
│  1 │94年8月21日 │台南市○區○○街1 │ＹＸＫ－270 │丁○○  │
│    │上午4時許   │32號前            │號機車一部  │        │
├──┼──────┼─────────┼──────┼────┤
│  2 │94年8月27日 │台南市○區○○路二│ＯＡＬ－138 │甲○○  │
│    │上午11時許  │段310號           │號機車一部  │        │
├──┼──────┼─────────┼──────┼────┤
│  3 │94年9月2日下│台南市○區○○路中│ＯＲＰ－885 │劉美吟  │
│    │午2時許     │華東路口          │號機車一部  │        │
└──┴──────┴─────────┴──────┴────┘


司法院資訊處製作；財團法人民間司法改革基金會備份。
